src/fst/morphology/stems/adjectives.lexc
LEXICON AdjectiveRoot !!≈ * **@CODE@** is the list of adjectives
saahâd:saah5 JUOLLAD ; !VV X V	!¢sahis
voohâd:vooh5 JUOLLAD ; !VV X V	!¢vohâdáin, vohâdist, vohâdân, voohâd !adj
šoohâd:šoohâd SOOHAD_nocomp ; !VV X V	!&šohâdáin, šohâdist, šohâdân, šoohâd !adj
ivnešoohâd:ivne#šoohâd SOOHAD_nocomp ; !VV X V	!&šohâdáin, šohâdist, šohâdân, šoohâd !adj
roohâd:rooh5 JUOLLAD "läpipääsemätön" ;	!&rohâdáin, rohâdist, rohâdân, roohâd !adj
čaavdes:čaavdes A_KOLME ; !	!&čavdesáin, čavdesist, čavdesân, čaavdes
jotteel:jotteel SOOHAD ; !V XX VV
čieŋŋâl:čieŋŋâl SOOHAD ; !D XX V
syeđđee:syeđđe ALKKEE "huokoinen" ; !Mtonvart+#s Supis; V:
pokkiidâttee:pokkiidâtte PYECCEE "tungetteleva" ;
avžuuttettee:avžuu TTETTEE "suositeltava" ; !Mtonvart+#s Supis; V:
nuijáá:nui4já ALKKEE "härkäpäinen" ;
áimučavos:áimu#čapp4oos ALMOS "ilmatiivis" ;
viehuv:vieh KUBDUV "väkevä (kahvista, suolaisuudesta tms.)" ;
kubduv:ku^RVbd KUBDUV "leveä" ; !¢ attr. kubdâ !YAML
kubduv:kobde KUBDUV_COMP ; 
kossuv:ko^RVss KUBDUV "paksu" ; !¢ attr. kossâ !YAML
kossuv:ka^RVsse KUBDUV_COMP ; 
styeres:stuárrá^SVs^ÁE STYERES "iso" ; !attr. stuorrâ !YAML
styeres+Err/Orth:stuárá^SVs^ÁE STYERES "iso" ; 
olluv:o^RVll KUBDUV "korkea" ; 
olluv:a^RVlle KUBDUV_COMP ; 
epiputes+v2:epi#puttá^SVs^ÁE RIGES ; !¢ puttáin, puttást, puttás, puttá attr putes
vises+v2:vissá^SVs^ÁE RIGES ;
kaavhâd:kaavhâd SOOHAD "kauhea" ;
puásuiriges:puásui#riggá^SVs^ÁE RIGES "pororikas" ;	!&puásuirigesáin, puásuirigesist, puásuirigesân, puásuiriges
sappeed:sappeed SOOHAD "kitkainen" ; !¢ sapedáin, sapedist, sapedân, sappeed attr sapedis, sapedâs
šeellâd:šeell JUOLLAD "kirkasvetinen" ;
jiäháttellee:jiäháttelle PYECCEE "kuuliainen" ;
nabdettettee:nabde TTETTEE "odotuksenmukainen" ;
kyevtikiärdág:kyevti#kiärdág SOOHAD_NULLATTR "kaksinkertainen" ;
kyevtiuuvsâg:kyevti#uuvsâg SOOHAD_NULLATTR ;
šievšlaajâg:šiev#šlaajâg SOOHAD_NULLATTR "laadukas" ;
oovtâčalmaag+Err/Orth:oovtâ#čaalmâg SOOHAD_NULLATTR "yksisilmäinen" ;
ollâmielâg:ollâ#mielâg SOOHAD_NULLATTR "ylimielinen" ;
peeggâlm:peeggâlm PEEGGALM "kuuluisa" ;
maailmpeeggâlm:maailm#peeggâlm PEEGGALM "kuuluisa" ;
piäggálm:piäggálm PEEGGALM "xxx" ; ! XXX check
riges:riggá^SVs^ÁE RIGES "rikas" ; !YAML
juárbudeves:juárbud JUARBUDEVES "kiikkerä" ; !YAML
almos:almoos ALMOS "ilmeinen" ; !YAML
hirmos:hirmoos ALMOS "hirveä" ; !YAML
koskâlumos:koskâlumos A_LITTER "keskimmäinen" ;
muárráá:muárrá ALKKEE "raivoisa" ;
korrekt:korrekt A_LITTER "korrekti" ;
iilooš:illooš ALMOS "iloinen" ;
moonnâmkiiđâš:moonnâm#ki^RVđ A_TUULAS "viimekeväinen" ; ! gen moonnâmkiiđii, ill moonnâmkiđâžân, loc moonnâmkiiđiist
oovdebkiiđâš:oovdeb#ki^RVđ A_TUULAS "toissakeväinen" ; 
taankiiđâš:taan#ki^RVđ A_TUULAS "tämänkeväinen" ; 
puátteekiiđâš:puáttee#ki^RVđ A_TUULAS "ensikeväinen" ; 
oovdebčoovčâš:oovdeb#čo^RVhč^RC A_KAANDAS "toissasyksyinen" ; 
taančoovčâš:taan#čo^RVhč^RC A_KAANDAS "tämänsyksyinen" ; 
puátteečoovčâš:puáttee#čo^RVhč^RC A_KAANDAS "ensisyksyinen" ; 
juollâd:juoll JUOLLAD ; !D XX V attr. juolâdis
siivvâd:siivvâd SOOHAD ; ! VV XX V
maajeeb:maajee MAAJEEB-COMP ; !VV X VV
paajeeb:paajee MAAJEEB-COMP ; !VV X VV
siskeeb:siskee MAAJEEB-COMP ; !V XY VV
vyeleeb:vyelee MAAJEEB-COMP ; !D X VV
täävjib:täävji MAAJEEB-COMP ; !VV XY V
puátteeiijâš:puáttee#i^RVjj A_KAANDAS ;
taaniijâš:taan#i^RVjj A_KAANDAS ;
seeibâg:seei4bâg A_LITTER ; !!njuškimseeibâg, kuhesseeibâg uánihisseeibâg to be lexicalised
pieggâjiehhee:pieggâ#jiehhe PYECCEE "tuulenpitävä" ;
iberdijjee:iberd A_IJJE "ymmärtäväinen" ;
čuávudijjee:čuávud A_IJJE "helposti seuraava" ;
tulkkâdijjee:tulkkâd A_IJJE "ikävystyttävä" ;
tuáskistijjee:tuáskist A_IJJE "tutiseva" ;
kejâttettee:kejâ TTETTEE "katsomisenarvoinen" ; 
lyetittettee:lyeti TTETTEE "luotettava" ; 
toldekes:told JUARBUDEKES "pidättelijä" ;
toldeves:told JUARBUDEVES "pidättelijä" ;
uđâsmuvvee:uđâsmuvve PYECCEE "uusiutuva" ; 
šalmaa:šalma ALKKEE "isosilmäinen (neulasta)" ;
tuávŋáá:tuávŋá ALKKEE "lämmin ja pehmeä (vaatteesta)" ;
visuaal A_LITTER ;
visual A_LITTER ;
vävjittettee:vävji TTETTEE ;
priivaat:priivaat SOOHAD_nocomp "yksityinen" ; !from bidix
tobdos:tobdos ALMOS ; ! V  XY V	!¢tobdosáin, tobdosist, tobdosân, tobdos
spesial:spesial A_LITTER ;
nanodeijee:nanodeije PYECCEE "" ;
merhâšeijee+Err/Orth:merhâš A_IJJE ;
aldaaš:alda A_ALGAAS ; 
juárbudekes:juárbud JUARBUDEKES ; !
mandekes:mand JUARBUDEKES ; !
mandeves:mand JUARBUDEVES ; !
poonjeel:poonjeel SOOHAD ; ! tego EEMEED
tehálumos:tehálumos A_LITTER ;
vierâdekes:vierâd JUARBUDEKES ; !
vierâdeves:vierâd JUARBUDEVES ; !
ibles:iblá^SVs^ÁE RIGES ;
